臺灣桃園地方法院刑事判決
                                   110年度交簡上字第64號
公  訴  人  臺灣桃園地方檢察署檢察官 
上  訴  人
即  被  告  謝其俊


上列被告因過失傷害案件，不服本院中華民國109 年12月19日所
為109 年度壢交簡字第2189號第一審刑事簡易判決（聲請簡易判
決處刑案號：109 年度偵字第20177 號），提起上訴，本院管轄
之第二審合議庭判決如下︰
    主  文
原判決撤銷。
謝其俊犯過失傷害罪，處拘役貳拾伍日，如易科罰金，以新臺幣
壹仟元折算壹日。  
    事  實
謝其俊於民國109 年4 月17日下午3 時40分許，駕駛其所有之車
牌號碼000-0000號自用小客車，自桃園市○○區○○路000 號前（由
觀音區往新屋區方向）起駛，欲向左迴轉至對向由新屋區往觀音
區方向行駛，本應注意車輛起駛前應看清前後左右有無車輛，應
讓行進中之車輛優先通行；且在迴車時，應看清無來往車輛，始
得迴轉，而依當時天候晴、日間自然光線、柏油路面乾燥、無缺
陷、無障礙物、視距良好，並無不能注意之情事，竟未看清往來
車輛即貿然起駛而向左迴轉，同向左後方適有由廖裕仁所騎乘之
車牌號碼000-000號輕型機車駛至，避煞不及，雙方車輛遂發生
碰撞，致廖裕仁人車倒地，因此受有右上眼瞼撕裂傷（2.5 公分
長）及左膝蓋、左小腳指多處挫傷等傷害。嗣警方到場處理，謝
其俊於犯罪未發覺前，當場向警員坦承為肇事者而願受裁判。
    理  由
壹、程序部分 
　　本案採為判決基礎之證人於警詢中之證述，及其餘被告以外
    之人於審判外之陳述，因檢察官、被告就此部分之證據能力
    均無意見，且迄至言詞辯論終結前亦未為任何異議，本院審
    酌上開陳述作成時之情況，尚無違法不當及證明力明顯過低
    之瑕疵，亦認為以之作為證據應屬適當，依刑事訴訟法第15
    9 條之5 第2 項規定，上開審判外之陳述均有證據能力。至
    其餘經本判決援引之非供述證據，俱核無公務員違法採證之
    情形，亦無信用性過低之疑慮，且與本案被告犯行之認定具
    關聯性，均經本院於審判期日，依刑事訴訟法第164 條、第
    165 條規定，踐行證據調查之法定程序，自應認均有證據能
    力。
貳、實體部分
一、認定事實所憑之證據及理由　　
（一）上開事實業經被告謝其俊於本院審理時坦承不諱（見簡上
      字卷第106頁），核與證人即告訴人廖裕仁於警詢時及偵
      查中之證述一致（見偵卷第35頁至第36頁、第111頁至第1
      12頁），並有道路交通事故現場圖、道路交通事故調查報
      告表（一）（二）、車號查詢汽車車籍資料、長庚醫療財
      團法人林口長庚紀念醫院診斷證明書、現場暨監視器翻拍
      照片、桃園市政府行車事故鑑定會鑑定意見書及桃園市車
      輛行車鑑定覆議委員會鑑定覆議意見書在卷可憑（見偵卷
      第39頁至第43頁、第61頁、第63頁至第72頁、壢交簡字卷
      第67頁至第70頁、交簡上字卷第75頁至第77頁），足認被
      告出於任意性之自白與事實相符，堪以採信。 
（二）按車輛起駛前應看清前後左右有無車輛，應讓行進中之車
      輛優先通行；汽車迴車前，應看清無來往車輛，始得迴轉
      ，道路交通安全規則第89條第1項第7款、第106 條第5 款
      分有明文規定。查依監視器錄影畫面結果，畫面中明確顯
      示被告貿然自路邊起步迴轉，並未禮讓直行之告訴人廖裕
      仁，此有監視器畫面翻拍照片在卷可參（見偵卷第71頁）
      ，佐以證人即告訴人於警詢時稱，我看到被告有打左轉方
      向燈但車身尚未行駛出來車道，因此我以為被告會禮讓我
      先直行等語（見偵字第35頁），及被告於本院訊問時自陳
      。其於迴轉前雖有看後方有無機車行駛，應該是有死角，
      我才會沒看到他等語（見簡上字卷第105頁），足見被告
      確有未遵守迴車時，應暫停看清往來車輛，始得迴轉此規
      定之過失，此結論與桃園市政府車輛行車事故鑑定會鑑定
      意見書及桃園市車輛行車事故鑑定覆議委員會鑑定覆議意
      見書（見壢交簡字第67頁至第70頁、交簡上字第75頁至第
      77頁）結論認被告有以上過失之情，亦同本院前開之認定
      。而被告貿然迴轉致肇事，其就本件車禍事故之發生具有
      過失，且與告訴人所受傷害結果間有相當因果關係。被告
      雖於審理時稱：告訴人的說法不實在，如果告訴人不要騎
      這麼快，也不會撞到我云云。惟被告於本案確有過失之情
      ，也亦認定如上，被告徒以前詞置辯，顯無可採。
（三）綜上所述，本案事證明確，被告犯行洵堪認定，應予依法
      論科。 　　　
二、論罪科刑及撤銷改判之理由
（一）核被告謝其俊所為，係犯刑法第284 條前段之過失傷害罪
      。
（二）被告於肇事後，員警尚未知悉何人肇事前，即向前往處理
      之員警坦承肇事，並接受裁判等情，此有桃園市政府警察
      局道路交通事故肇事人自首情形紀錄表在卷可稽（見偵卷
      第45頁），其所為與自首要件相符，爰依刑法第62條前段
      之規定，減輕其刑。
（三）原審認被告所為係犯過失傷害罪，並據以論罪科刑，固非
      無見，惟查：1.告訴人雖有無照駕駛之情，然並無過失，
      此經本院就本案再次送請桃園市政府車輛行車事故鑑定會
      為覆議，而有桃園市車輛行車事故鑑定覆議委員會鑑定覆
      議意見書在卷可參，而原審認告訴人亦有過失，並作為本
      案量刑之因子，是原審量刑基礎所據之情事已有變更，就
      此所為科刑，自有未洽。2.原審另認被告之過失為「疏未
      暫停及看清往來車輛」，然被告於本案為路邊起步之車輛
      ，其違反之注意義務內容應為「車輛起駛前未看清前後左
      右有無車輛，且未讓行進中之車輛優先通行」及「疏未看
      清往來車輛」之情，原審此部分事實之認定亦有違誤，是
      被告之上訴雖無理由，惟原審判決既有上開可議之處，自
      應由本院將原審判決予以撤銷改判。 
（四）爰審酌被告於車輛起步迴轉時未看清往來車輛而導致本案
      事故之發現，造成告訴人受有前揭傷害，應予非難，另衡
      酌其終能坦認犯行及未能與告訴人達成和解之犯後態度，
      兼衡其於警詢時自陳高中畢業之教育程度、業工、家庭經
      濟狀況小康（見偵卷第13頁）等一切情狀，而量處如主文
      欄第二項所示之刑，並諭知易科罰金之折算標準。　　　
據上論斷，應依刑事訴訟法第455 條之1 第1 項、第3 項、第36
9 條第1 項前段、第364 條、第299 條1 項前段，刑法第284 條
前段、第62條前段、第41條第1 項前段，刑法施行法第1 條之1
第1 項，判決如主文。
本案經檢察官王以文聲請簡易判決處刑，檢察官朱秀晴到庭執行
職務。
中　　華　　民　　國　　110 　年　　12　　月　　28　　日
                  刑事第三庭  審判長法  官  謝順輝
                                    法  官  陳柏嘉
                                    法  官  林莆晉
以上正本證明與原本無異。
不得上訴。
      　　　　　　　　　　　　　　　書記官　王震惟　　　
中　　華　　民　　國　　110 　年　　12　　月　　28　　日